【裁判字號】    97,訴,2909
【裁判日期】    970822
【裁判案由】    毒品危害防制條例
【裁判全文】
臺灣臺中地方法院刑事判決              97年度訴字第2909號
公  訴  人  臺灣臺中地方法院檢察署檢察官
被      告  甲○○
上列被告因違反毒品危害防制條例案件，經檢察官提起公訴（九
十七年度毒偵字第二七六九號），被告於準備程序就被訴事實為
有罪之陳述，本院合議庭裁定由受命法官獨任逕行簡式審判程序
，並予判決如下：
    主    文
甲○○施用第一級毒品，累犯，處有期徒刑柒月，扣案之毒品海
洛因壹包（含包裝袋，毒品部分驗餘淨重零點捌玖貳公克）沒
收銷燬之；又施用第二級毒品，累犯，處有期徒刑月，扣案之
毒品甲基安非他命壹包（含包裝袋，毒品部分驗餘淨重零點貳肆
貳）沒收銷燬之。主刑部分應執行有期徒刑捌月。
    犯罪事實
一、甲○○前於民國九十五年間，曾因持有第一級毒品海洛因案
    件，經本院以九十五年度訴字第二二二五號判處有期徒刑四
    月確定，其入監執行後，甫於九十六年三月十九日因縮刑期
    滿執行完畢；另甲○○於九十二年間，即曾因施用毒品案件
    ，經本院以九十三年度毒聲字第七八三號裁定送觀察、勒戒
    後，認有繼續施用毒品之傾向，而由本院續以九十三年度毒
    聲字第一四０五號裁定送強制戒治，嗣因其之戒治成效經評
    定合格，認無繼續強制戒治之必要，而於九十四年六月二十
    七日停止戒治處分之執行，並由臺灣臺中地方法院檢察署檢
    察官以九十四年度戒毒偵字第一五七號為不起訴處分確定；
    詎甲○○仍不知戒絕，竟於前開強制戒治執行完畢釋放後五
    年內，分別為下列行為：(一)甲○○明知毒品海洛因業經公告
    列為毒品危害防制條例第一級毒品，不得非法持有、施用，
    因未戒除施用毒品海洛因之惡習，仍基於施用第一級毒品海
    洛因之單一行為決意，於九十七年五月七日十五時許，在其
    位於臺中縣豐原市○○路三一巷九四號住處內，以將微量毒
    品海洛因混入飲水中稀釋後，注入注射針筒內，再以注射針
    筒注射血管之方式，施用毒品海洛因一次；(二)另甲○○復明
    知毒品甲基安非他命業經公告列為毒品危害防制條例之第二
    級毒品，亦不得非法持有、施用，因未戒除施用毒品甲基安
    非他命之惡習，仍另基於施用第二級毒品甲基安非他命之犯
    意，亦於九十七年五月七日十五時許，同在其上開住處內，
    以將毒品甲基安非他命置於鋁箔紙上加熱燒烤，使之產生煙
    霧後，再以口鼻吸取其煙氣之方式，施用毒品甲基安非他命
    一次。嗣甲○○於九十七年五月九日十五時三十分許，騎乘
    車牌號碼JRF－489號重型機車行經臺中縣潭子鄉○○路四九
    三巷時，因形跡可疑為警攔檢查獲，並扣得其所有供施用之
    毒品海洛因一包（毒品部分驗餘淨重０‧八九二三公克）與
    毒品甲基安非他命一包（毒品部分驗餘淨重０‧二四三二公
    克）；甲○○為警查獲後，且經員警徵得其同意採集尿液送
    請鑑驗，因嗎啡（毒品海洛因之代謝物）及甲基安非他命俱
    呈現陽性反應，始由警進而查悉上情。
二、案經臺中縣警察局豐原分局報請臺灣臺中地方法院檢察署檢
    察官偵查起訴。
    理    由
一、上開事實，業經被告甲○○於警詢、偵查及本院訊問時均坦
    認不諱，而被告為警查獲後所採取之尿液，經送請中山醫學
    大學附設醫院檢驗科藥物檢測中心檢驗結果，嗎啡（毒品海
    洛因之代謝物）與甲基安非他命均呈現陽性反應，有該中心
    出具之尿液檢驗報告一份附卷可稽（見偵卷第一三頁）。另
    被告為警查獲時所扣得之白色碎塊一包，經鑑驗後確實皆含
    有毒品海洛因成分（毒品部分驗餘淨重０‧八九二三公克）
    ；又所扣得之透明結晶一包，經鑑驗後亦確實含有毒品甲基
    安非他命之成分（毒品部分驗餘淨重０‧二四三二公克），
    此有行政院衛生署草屯療養院九十七年六月十六日草療鑑字
    第０九七０００五一八四號鑑定書一份附卷可參（見本院卷
    第一七頁），足見被告上開自白，確與客觀事實相符，堪予
    採認。又被告前於九十二年間，已另因施用毒品案件，經本
    院以九十三年度毒聲字第七八三號裁定送觀察、勒戒後，認
    有繼續施用毒品之傾向，而由本院續以九十三年度毒聲字第
    一四０五號裁定送強制戒治，嗣因其之戒治成效經評定合格
    ，認無繼續強制戒治之必要，而於九十四年六月二十七日停
    止戒治處分之執行，並由臺灣臺中地方法院檢察署檢察官以
    九十四年度戒毒偵字第一五七號為不起訴處分確定，此有臺
    灣高等法院被告前案紀錄表及臺灣臺中地方法院檢察署全國
    施用毒品案件紀錄表在卷可查，是被告確有於強制戒治執行
    完畢釋放後，五年內復行施用毒品之罪行。綜此，本件事證
    已臻明確，被告施用毒品海洛因及甲基安非他命之犯行，均
    洵堪認定。
二、按海洛因、甲基安非他命分屬毒品危害防制條例第二條第二
    項第一款、第二款所指之第一級、第二級毒品，核被告甲○
    ○所為，係犯毒品危害防制條例第十條第一項之施用第一級
    毒品罪及同法條第二項之施用第二級毒品罪。被告施用前後
    持有第一級毒品及第二級毒品之低度行為，分別為其施用第
    一級毒品與第二級毒品之高度行為所吸收，均不另論罪。另
    被告有前揭犯罪事實欄所載之經有期徒刑宣告及執行完畢之
    情形，此有前開臺灣高等法院被告前案紀錄表可按，被告於
    有期徒刑執行完畢後，五年以內故意再犯本件皆為有期徒刑
    以上之二罪，咸應依刑法第四十七條第一項之規定論以累犯
    ，並俱予以加重其刑。被告所犯前開二罪間，犯意各別，罪
    名、行為且互殊，應予分論併罰。爰審酌被告前已因施用毒
    品犯行經觀察勒戒、強制戒治之執行，竟仍故態復萌，復行
    施用毒品不輟，無視於毒品對於自身健康之戕害及國家對於
    杜絕毒品犯罪之禁令；惟衡酌施用毒品係屬自戕行為，被告
    犯罪手段尚屬平和，亦未因此而危害他人，所生損害尚非鉅
    大，且被告於犯後始終坦承犯行，尚見悔意之犯罪後態度，
    暨施用毒品者均有相當程度之成癮性及心理依賴，其犯罪心
    態與一般刑事犯罪之本質並不相同，應側重適當之醫學治療
    及心理矯治為宜等一切情狀，分別量處如主文所示之刑，並
    定其應執行之刑。至被告為警查獲所扣得之白色碎塊一包（
    含無法完全析離之包裝袋，毒品部分驗餘淨重０‧八九二三
    公克）、透明結晶一包（含無法完全析離之包裝袋，毒品部
    分驗餘淨重０‧二四三二公克），經鑑驗後既分別含有毒品
    海洛因與毒品甲基安非他命之成分，俱如前述，應同依毒品
    危害防制條例第十八條第一項前段之規定，併予宣告沒收銷
    燬之。
據上論斷，應依刑事訴訟法第二百七十三條之一第一項、第二百
九十九條第一項前段，毒品危害防制條例第十條第一項、第二項
、第十八條第一項前段，刑法第十一條、第四十七條第一項、第
五十一條第五款，判決如主文。
本案經檢察官乙○○到庭執行職務。
中    華    民    國    97    年    8     月    22    日
                  刑事第三庭  法  官  陳思成
上正本證明與原本無異。
如不服本判決，應於收受送達後10日內向本院提出上訴書狀（應
敘述具體理由並附繕本）。
上訴書狀如未敘述理由，應於上訴期間屆滿後20日內補提理由書
於本院。
                              書記官  吳詩琳
中    華    民    國    97    年    8     月    22    日
附錄論罪科刑法條
毒品危害防制條例第十條
施用第一級毒品者，處六月以上五年以下有期徒刑。
施用第二級毒品者，處三年以下有期徒刑。


司法院資訊處製作；財團法人民間司法改革基金會備份。
